臺灣宜蘭地方法院民事小額判決
                                    110年度宜小字第360號
原      告  劉慶輝  


被      告  伍偉華  
上列當事人間請求損害賠償事件，本院不經言詞辯論，判決如下
：
　　主　文
原告之訴駁回。
訴訟費用新臺幣壹仟元由原告負擔。
　　事實及理由
一、按原告之訴，依其所訴之事實，在法律上顯無理由者，法院
    得不經言詞辯論，逕以判決駁回之，民事訴訟法第249條第2
     項定有明文。前開規定，依同法第436條之23、第436條第2
     項規定，於小額訴訟程序亦準用之。
二、原告起訴主張略以：原告前因與訴外人林俊琳間請求返還房
    屋等事件（下稱前案件），聲請就林俊琳於本院109年度司
    執字第7066號給付扶養費之強制執行事件程序拍賣所得剩餘
    款項為假扣押（下稱系爭事件），遭本院駁回。惟原告嗣後
    於前案件取得勝訴判決，林俊琳已無其他資產或存款可供強
    制執行及難以執行，致原告之保全程序無以保全，而受有林
    俊琳應給付原告租金新臺幣（下同）51,718元及前案件裁判
    費46,936元之損害，爰依民法第186條提起本件訴訟等語，
    並聲明：被告應給付原告98,654元。
三、本件依民事訴訟法第436條之23、第463條準用同法第249條
    第2項規定，不經言詞辯論而為判決，被告並未提出書狀作
    何聲明或陳述。
四、按公務員因故意違背對於第三人應執行之職務，致第三人受
    損害者，負賠償責任，民法第186條第1項前段固定有明文。
    惟國家賠償法對於有審判或追訴職務之公務員，於國家賠償
    法第13條另有特別規定，即對於上開公務員主張損害賠償責
    任，須以其因執行職務侵害人民自由或權利，就其參與審判
    或追訴案件犯職務上之罪，經判決有罪確定為要件。而國家
    賠償法為公務員侵權行為責任之特別規定，其立法意旨即基
    於維護審判獨立及追訴職務公務員不受外界干擾，故民法第
    186條第1項前段故意侵權行為損害賠償之規定，就職司審判
    或追訴之公務員，亦必須以就其參與審判或追訴案件犯職務
    上之罪，經判決有罪確定為要件（最高法院103年度台上字
    第1796號、107年度台上字第1129號裁定要旨參照）。本件
    被告既為系爭事件之承審法官，屬職司審判職務之公務員，
    則依上開說明，須以因其執行職務侵害人民自由或權利，且
    就其參與審判之案件犯職務上之罪，經判決有罪確定，始負
    損害賠償責任。然原告並未提出被告確有因上開行為而犯職
    務上之罪經判決有罪確定之證明，則原告逕依民法第186條
    之規定請求被告負侵權行為損害賠償責任，於法律上即顯無
    理由，爰不經言詞辯論，逕以判決駁回之。
五、訴訟費用負擔之依據：民事訴訟法第78條。
中　　華　　民　　國　　110 　年　　10　　月　　28　　日
    　　　　　　　臺灣宜蘭地方法院宜蘭簡易庭
                                  法　官　許婉芳
以上為正本係照原本作成。
如不服本判決，應於送達後20日內，向本院提出上訴狀並表明上
訴理由，如於本判決宣示後送達前提起上訴者，應於判決送達後
20日內補提上訴理由書（須附繕本）。
如委任律師提起上訴者，應一併繳納上訴審裁判費。
中　　華　　民　　國　　110 　年　　10　　月　　28　　日
                                  書記官  鄒明家
附錄：
一、民事訴訟法第436條之24第2項：
    對於小額程序之第一審裁判上訴或抗告，非以其違背法令為
    理由，不得為之。
二、民事訴訟法第436條之25：
    上訴狀內應記載上訴理由，表明下列各款事項：
    （一）原判決所違背之法令及其具體內容。
    （二）依訴訟資料可認為原判決有違背法令之具體事實。
三、民事訴訟法第471條第1項：（依同法第436條之32第2項規定
    於小額事件之上訴程序準用之）
    上訴狀內未表明上訴理由者，上訴人應於提起上訴後二十日
    內，提出理由書於原第二審法院；未提出者，毋庸命其補正
    ，由原第二審法院以裁定駁回之。